【裁判字號】    97,交聲,1376
【裁判日期】    970515
【裁判案由】    違反道路交通管理處罰條例聲明異議
【裁判全文】
臺灣臺北地方法院交通事件裁定        97年度交聲字第1376號
    原處分機關  臺北市交通事件裁決所
    異  議  人
    即受處分人  甲○○
上列受處分人因違反道路交通管理處罰條例案件，對於臺北市交
通事件裁決所九十七年五月二日所為之處分（原處分案號：北市
裁二字第裁二二－ＡＥＷ四七四七八六號）聲明異議，本院裁定
如下：
    主  文
異議駁回。
    理  由
一、按汽車所有人於牌照吊扣期間行駛者，處新臺幣（下同）三
    千六百元以上一萬零八百元以下罰鍰，並禁止其駕駛，道路
    交通管理處罰條例第十二條第一項第六款定有明文。又道路
    交通管理處罰條例所稱之「車輛」，係指在道路上以原動機
    行駛之汽車，包括機器腳踏車在內，合先敘明。
二、本件異議人即受處分人（下稱受處分人）甲○○騎乘二三八
    －ＢＥＸ號重型機車，於民國九十七年二月二十日三時四十
    五分許在臺北市○○路三二五巷口前，經員警當場攔停舉發
    「使用註銷之牌照行駛」違規，惟舉發員警將舉發違反法條
    「道路交通管理處罰條例第十二條第一項第六款」誤植為「
    道路交通管理處罰條例第十二條第一項第八款」，經原處分
    機關臺北市交通事件裁決所以九十七年四月八日北市裁三字
    第第０九七三二六０六八００號書函更正舉發違反法條應為
    前開條例第十二條第一項第六款「牌照吊扣期間行駛」，處
    罰鍰五千四百元，並依同條例第十二條第二項吊銷汽車牌照
    。
三、受處分人聲明異議之意旨略以：渠並無意行駛車輛，因該機
    車久未發動，為保養起見，就近發動該車等語。
四、經查：上開事實有原舉發機關臺北市政府警察局信義分局九
    十七年二月二十日北市警交字第ＡＥＷ四七四七八六號通知
    單及九十七年三月十七日北市警信分交字第０九七三０五四
    ０六００號函在卷可證，且受處分人騎乘已被吊扣牌照之機
    車等情，業據受處分人自承無訛，又臺北市政府警察局信義
    分局警員掣單舉發違反道路交通管理處罰條例所列之違規事
    實，本質上為行政處分，係公務員基於職務上之權力，依法
    就特定之具體事件所為之具公法上效果之單方面行政行為，
    基於公務員為公法上行為具有公信力之原則，該行政行為當
    可被推定為真正，其據以依法處分之事實認定亦為正確無誤
    ；本件受處分人既未能提出證據以資證明其確無違規行為，
    僅空言辯稱：係為保養車輛所為之發動行駛云云，惟查：受
    處分人既已知悉上開機車之牌照遭吊扣，於牌照吊扣期間，
    不論基於何種原因，均不應發動及行駛該車輛始為適法，上
    開所辯，顯不足採，本件違規事實應堪認定。
五、綜上所述，受處分人確有在前述時地違反牌照吊扣期間行駛
    機車之行為，從而原處分機關乃依道路交通管理處罰條例第
    十二條第一項第六款裁處罰鍰五千四百元，並依同條例第十
    二條第二項吊銷該車牌照，核無不當，本件聲明異議為無理
    由，應予駁回。
六、據上論斷，應依道路交通案件處理辦法第十九條，裁定如主
    文。
中    華    民    國    97    年    5     月    15    日
                  交通法庭法  官  葉珊谷
以上正本證明與原本無異。
如不服本裁定，應於送達後5日內，向本院提出抗告狀。
                          書記官  顏淑華
中    華    民    國    97    年    5     月    15    日


司法院資訊處製作；財團法人民間司法改革基金會備份。
